【裁判字號】    97,交抗,212
【裁判日期】    970219
【裁判案由】    違反道路交通管理處罰條例
【裁判全文】
臺灣高等法院交通事件裁定             97年度交抗字第212號
抗  告  人
即異 議 人  甲○○
                    樓
上列抗告人因違反道路交通管理處罰條例案件，不服臺灣板橋地
方法院96年度交聲字第718號，中華民國96年9月17日第一審裁定
（原處分字號：交通部公路總局臺北區監理所96年4月26日北監
自裁字裁40─C00000000號），提起抗告，本院裁定如下：
    主  文
抗告駁回。
    理  由
一、本案原審裁定以：抗告人即受處分人甲○○於民國96年2月1
    5日20時30分許，在臺北縣永和市○○路41號前，將其所有
    K5－6217號自用小客車，「未緊靠道路右側停車」，為臺北
    縣政府警察局永和分局交通分隊執勤員警照相舉發，掣發臺
    北縣政府警察局96年2月17日北縣警交字第C00000000號違反
    道路交通管理事件通知單，違反道路交通管理處罰條例第56
    條第1項第6款規定，認原處分機關援引前揭道路交通管理處
    罰條例之規定，對異議人裁處罰鍰新台幣900元，並無任何
    違誤，量罰亦甚妥適，異議為無理由，予以駁回。經本院調
    查結果，原審裁定認事用法均無不當，理由亦翔實，應予維
    持，並引用原審裁定書記載之理由（如附件原審裁定書）。
二、本案事證已明。抗告人仍執陳詞稱其為國稅局退休人員，一
    向遵守交通規則，當時已經超過晚間8點，且騎樓下已經停
    放一部車號ZY－3652號小客車，其緊靠該車，且有開啟閃光
    警示燈云云，而指摘原裁定不當。經查抗告人所駕駛之K5－
    6217號小客車停放在車道上，而小客車右邊騎樓下已停放車
    號ZY－3652號小客車，該小客車與異議人之小客車呈垂直停
    放，ZY－3652號小客車之車體突出道路遮住道路邊線，而抗
    告人K5－6217小客車係在ZY－3652號小客車車後方併排停放
    ，有相當間隔，抗告人之小客車已佔據快道路，顯然有未緊
    靠道路右側停車之違規情事，有臺灣板橋地方法院檢察署96
    年度調偵字第387號卷（內附96年度相字第259號卷）內附有
    道路交通事故調查報告表（相驗卷第35頁）、現場照片（見
    相驗卷第40頁）在卷可參。是抗告人之抗告為無理由，應予
    駁回。
據上論結，應依道路交通管理處罰條例第89條，道路交通案件處
理辦法第26條，刑事訴訟法第412條，裁定如主文。
中    華    民    國    97    年    2     月    19    日
                  刑事第十六庭  審判長法  官  葉騰瑞
                                      法  官  吳鴻章
                                      法  官  王炳梁
以上正本證明與原本無異。
不得再抗告。
                                      書記官  廖逸柔
中    華    民    國    97    年    2     月    19    日
附件：
臺灣板橋地方法院交通事件裁定  96年度交聲字第718號
原處分機關  交通部公路總局臺北區監理所
異  議  人
即受處分人  甲○○  女51歲（民國○○年○月○日生）
                    身分證統一編號：Ｚ000000000號
                    住臺北縣永和市○○路○段217巷5弄7號12
                      樓
上列異議人即受處分人因違反道路交通管理處罰條例案件，對於
交通部公路總局臺北區監理所九十六年四月二十六日北監自裁字
裁四０─Ｃ00000000號所為之裁決處分（原舉發案號：
臺北縣政府警察局九十六年二月十七日北縣警交字第Ｃ0000
0000號），聲明異議，本院裁定如下：
    主  文
異議駁回。
    理  由
一、原處分意旨略以：緣臺北縣政府警察局永和分局交通分隊執
    勤員警，於民國九十六年二月十五日二十時三十分在臺北縣
    永和市○○路四十一號前，查獲甲○○所有Ｋ五－六二一七
    號自用小客車，因「未緊靠道路右側停車」違規，遂以北縣
    警交字第Ｃ00000000號通知單舉發之。並由交通部
    公路總局臺北區監理所於九十六年四月二十六日以北監自裁
    字裁四０－Ｃ00000000號裁決書，處以罰鍰新臺幣
    （以下同）九百元。
二、異議意旨略以：異議人於九十六年二月十五日二十時三十分
    駕駛Ｋ五－六二一七號車，並將該車暫停於永和市○○路四
    十一號前，依規定於二十時後黃線可開放停車，故將車熄火
    並開啟障礙燈暫時停車，臺北縣政府警察局以道路交通管理
    處罰條例第五十六條第一項第六款規定未緊靠道路停車裁處
    。因停車地點已停有一部轎車，該車垂直停放，且車體已突
    出道路遮住道路線，異議人車子係緊靠該車停放，並無違規
    事項，請予撤銷罰單云云。
三、按汽車駕駛人停車時，不緊靠道路右側停車者，處六百元以
    上一千二百元以下罰鍰，此為道路交通管理處罰條例第五十
    六條第一項第六款定有明文。「停車時應依車輛順行方向緊
    靠道路右側，但單行道應緊靠路邊停車。其右側前後輪胎外
    側距離緣石或路面邊緣不得逾四十公分，在單行道左側停車
    時，比照辦理。」於道路交通安全規則第一百十二條第二項
    定有明文。
四、經查：異議人將所駕駛之Ｋ五－六二一七號小客車停放在車
    道上，而小客車右邊騎樓下已停放車號ＺＹ－三六五二號小
    客車，該小客車與異議人之小客車呈垂直停放，且車體突出
    道路遮住道路邊線，而異議人係緊靠該車後方停放，異議人
    之小客車已接近道路中央之分向線，異議人顯然有未緊靠道
    路右側停車之違規情事，業經本院調臺灣板橋地方法院檢察
    署九十六年度調偵字第三八七號卷（內附九十六年度相字第
    二五九號卷）查閱無訛，並有道路交通事故調查報告表、現
    場照片在卷可參。縱確有異議人所指他人停車行為不當，亦
    不足援為異議人即得恣意違規停置車輛之託詞。
五、綜上所述，本件異議人確有前揭「不緊靠道路右側停車」之
    違規事實，又無從憑以認定原處分機關所為之裁決處分有何
    違誤或不當之處分，原處分機關援引前揭道路交通管理處罰
    條例之規定，對異議人裁處罰鍰九百元，自屬適法有據，本
    件聲明異議顯無理由，應予駁回。
六、據上論斷，應依道路交通案件處理辦法第十九條，裁定如主
    文。
中    華    民    國    96    年    9     月    17    日
                  交通法庭 法  官  潘翠雪
上列正本證明與原本無異。
如不服本裁定，應於裁定送達後五日內敘明抗告理由，向本院提
出抗告狀。
                           書記官  江文彬
中    華    民    國    96    年    9     月    17    日


司法院資訊處製作；財團法人民間司法改革基金會備份。
